【裁判字號】    92,訴,159
【裁判日期】    920930
【裁判案由】    毒品危害防制條例
【裁判全文】
臺灣高雄地方法院刑事裁定                          九十二年度訴字第一五九號
    公  訴  人  臺灣高雄地方法院檢察署檢察官
    被      告  乙○○
    選任辯護人  鄭國安律師
                陳炳彰律師
                吳麗珠律師
右列被告因違反毒品危害防制條例案件，經檢察官提起公訴（九十一年度偵字第二五
八六四號），本院判決如左：
    主  文
乙○○販賣第二級毒品，處有期徒刑柒年貳月，褫奪公權伍年。扣案之第二級毒品Ｍ
ＤＭＡ藥錠參佰顆沒收銷燬之；扣案之ＮＯＫＩＡ牌行動電話貳支沒收，販賣毒品所
得新台幣肆萬玖仟元沒收之，如全部或一部不能沒收時，以其財產抵償之。
    事  實
一、乙○○因綽號「小成」之甲○○（原名朱俊煌）受真實姓名年籍均不詳綽號「小
    龍」之成年男子委託代為購買俗稱「搖頭丸」或「快樂丸」之第二級毒品ＭＤＭ
    Ａ，以抵償甲○○所積欠之債款，甲○○乃於民國九十一年十一月二十日撥打乙
    ○○所有之0000000000號行動電話與其聯絡，擬向其購買第二級毒品
    ＭＤＭＡ，乙○○竟意圖營利，基於販賣第二級毒品ＭＤＭＡ之犯意，於同月二
    十日晚上，先以其所有0000000000號行動電話連絡真實姓名年籍均不
    詳綽號「阿龍」之成年男子洽談購買第二級毒品ＭＤＭＡ，待雙方談妥所購買之
    第二級毒品ＭＤＭＡ數量、價金及交貨時間、地點後，乙○○即於同日晚上某時
    許，至高雄市○○路與忠孝路口地下室之「天堂舞廳」，以不詳之價格，向「阿
    龍」販入第二級毒品ＭＤＭＡ藥錠三百顆，並先將之放置在其位於高雄市新興區
    ○○○路六巷二六號五樓之住處，嗣乙○○與甲○○連絡後，雙方約定以新台幣
    （下同）四萬九千元之代價販賣前開第二級毒品ＭＤＭＡ藥錠三百顆予甲○○，
    並約定於翌日即同月二十一日下午五時三十許，在高雄市○○路「法奕美髮館」
    交易。嗣於同月二十一日下午五時許，乙○○在「髮奕美髮館」將裝有上開第二
    級ＭＤＭＡ藥錠三百顆之信封袋交予甲○○，並向其收受四萬九千元之價金後，
    旋即遭已在該處埋伏之高雄市憲兵隊隊員當場逮獲，並在甲○○身上扣得第二級
    毒品ＭＤＭＡ藥錠三百顆，在乙○○身上扣得ＮＯＫＩＡ牌行動電話三支及現金
    六萬五千一百元。
二、案經高雄市憲兵隊移送臺灣高雄地方法院檢察署檢察官偵查起訴。
    理  由
一、訊據被告乙○○固坦承於九十一年十一月二十一日下午五時三十分許，在高雄市
    ○○路「髮奕美髮館」將扣案之第二級毒品ＭＤＭＡ藥錠三百顆交予甲○○，並
    收受甲○○給予之四萬九千元之事實，惟矢口否認有何販賣第二級毒品ＭＤＭＡ
    之犯行，辯稱：伊沒有販賣ＭＤＭＡ予甲○○，扣案之三百顆ＭＤＭＡ藥錠係伊
    與甲○○共同受綽號「小龍」之成年男子委託，由伊二人一起至「天堂舞廳」向
    綽號「阿龍」之成年男子購得後，先放在伊住處，打算翌日在髮廊交給甲○○轉
    交給「小龍」，至扣案之四萬九千元是甲○○還給伊之借款云云。經查：
  (一)被告乙○○如何於上開時地，以四萬九千元之代價出售ＭＤＭＡ藥錠予甲○○之
    事實，業據被告乙○○於憲兵隊訊問中供稱：數日前「小陳」打電話給伊，要伊
    幫忙調三百顆搖頭丸，並約定二十一日交貨，二十一日十五時許，「小陳」打電
    話給伊約定交貨地點，二人約定於同日下午十七時二十分許，在高雄市○○○路
    「髮奕美髮館」進行交易，「小陳」到達後「髮奕美髮館」後，伊將裝有三百顆
    搖頭丸之信封袋交給「小陳」，「小陳」拿四萬九千元給伊等語（見九十一年十
    一月二十二日憲兵隊筆錄）；後於偵查初訊時供稱：警方查扣的毒品是向「阿龍
    」買的，是「阿成」叫伊買的，朱俊煌（按甲○○之舊名）就是伊幫其買毒品的
    人，當時已買完毒品要交給「阿成」時被查獲，警方所查扣的現金，有一部份是
    伊的，另外的四萬九千元是「阿成」交給伊之貨款等語（見偵查卷第八頁），亦
    與證人甲○○於憲兵隊訊問中證稱：因綽號「小龍」男子要伊購買三百顆搖頭丸
    ，其以0000000000號電話與被告聯絡後，約定在髮廊交易，其不想幫
    「阿龍」買，遂於交易前向憲兵隊檢舉，其進入髮廊後，因被告要其先交錢，當
    時身上只有現金四萬九千元，就全額交給被告等語（見九十一年十一月二十日憲
    兵隊筆錄），大致相符，參以被告自承其在憲兵隊接受訊問時，有律師陪同之情
    ，可見被告於憲兵隊之自白應係真實，堪以採信。雖被告於本院審理中辯稱前開
    自白係在憲兵之恐嚇、嘲笑下所為，然其卻未能陳明憲兵如何恐嚇、嘲笑之情節
    ，顯見其前開辯解，係畏罪卸責之詞，不足採信。
  (二)又證人甲○○因受「小龍」委託而於九十一年十一月二十日聯絡被告，表明欲向
    被告購買ＭＤＭＡ毒品三百顆，並約定於翌日在高雄市○○○路「髮奕美髮館」
    交貨，經警埋伏在上址逮捕依約前來交易之被告乙○○，就被告接到甲○○之電
    話後，隨即能在短暫時間內向「阿龍」販入大量之ＭＤＭＡ之情節觀之，被告原
    即有販賣海洛因之犯意甚明。此與原無販賣毒品之犯意，而因「陷害教唆」起意
    販賣毒品之情形有間。被告辯護人為被告辯稱被告係遭「陷害教唆」云云，自非
    可採。
  (三)又被告為警當場查扣之藥錠三百顆，該送高雄醫學大學附設中和紀念醫院，以薄
    層色層分析法抽樣檢驗結果，呈ＭＤＭＡ陽性反應，確屬第二級毒品，有該院九
    十二年三月二十五日日編號九二○三─○五七號檢驗報告單一紙在卷可稽。而Ｍ
    ＤＭＡ物稀價昂，且政府懸為禁令嚴加取締，苟無利可圖，衡情被告乙○○應無
    甘冒被取締判處重刑之危險，從事該毒品之買賣，是其所販入毒品之價格必較其
    出售之價格低廉，而有從中賺取買賣差價牟利之意圖，亦毋庸疑。
  (四)至證人甲○○雖於偵查及本院調查中翻異前詞，改稱：未向被告購買毒品，且扣
    案之四萬九千元是還給被告乙○○之借款。然證人甲○○於本院調查證稱：在憲
    兵隊製作筆錄時未遭刑求、脅迫，係在自由意識下所供述，且筆錄已有看過簽名
    等語（見本院卷第七二頁），足見其於憲兵隊所述應係真實，其於本院中翻異前
    詞，應係迴護被告之詞，無足採信。此外，復有扣案之行動電話三支、現金六萬
    五千一百元可憑，本件事證已臻明確，被告犯行洵堪認定。
三、查ＭＤＭＡ為毒品危害防制條例第二條第二項第二款所稱之第二級毒品，不得持
    有、販賣。又所謂販賣者，不以販入之後復行賣出為必要，祇須以營利為目的，
    購入或賣出，有一於此，其犯罪即屬成立（最高法院二十五年非字第一二三號、
    六十七年台上字第二五○○號判例參照），是核被告所為係犯毒品危害防制條例
    第四條第二項之販賣第二級毒品既遂罪。被告販賣安非他命前持有ＭＤＭＡ之低
    度行為，為販賣之高度行為所吸收，不另論罪。另毒品危害防制條例第十七條所
    謂「供出毒品來源，因而破獲者」，其立法用意，應在鼓勵被告供出其所意圖販
    賣而持有毒品之來源，俾追究出該毒梟前手，徹底清除毒品氾濫是也，自不包括
    僅供出自己所意圖販賣而持有之毒品放置處所及共犯為何人在內，蓋此僅為自白
    犯罪之證據何在及共犯為誰而已，自不能執此邀本條規定之寬減。雖被告遭查獲
    後，曾檢舉綽號「「阿傑」、「建元」之男子販賣毒品，並因此查獲「阿傑」之
    成年男子，業經查獲人員尚迪廉於本院調查中證述在卷，並有「阿傑」之年籍資
    料及刑刑事判決一份在卷可憑（詳卷附判決），然「阿傑」並非販賣毒品予被告
    之人，業經被告自承在卷，且因恐「阿傑」得知遭其檢舉，而不願傳訊「阿傑」
    作證，則「阿傑」與被告二者究否為共犯之關係，已非無疑，顯難依毒品危害防
    制條例第十七條規定「供出毒品來源，因而破獲」之規定，減輕被告之刑，併
    明之。審酌被告販賣毒品牟利，危害國人健康及販賣之數量、犯後猶否認犯行，
    毫無悔意，惟念其販賣數量不多等一切情狀，量處如主文所示之刑，以資懲儆。
    被告依其所犯販賣毒品罪之性質，本院認有褫奪公權之必要，依刑法第三十七條
    第二項規定，併宣告褫奪公權五年。扣案之第二級毒品ＭＤＭＡ藥錠三百顆，係
    違禁物，應依毒品危害防制條例第十八條第一項之規定，沒收銷燬之。另扣案之
    0000000000號及0000000000號之ＮＯＫＩＡ牌行動電話二
    支，係被告所有物，且係供販賣ＭＤＭＡ聯絡用之物，業經被告自承在卷（見本
    院卷第一○五頁），應依毒品危害防制條例第十九條第第一項之規定沒收。被告
    販賣第二級毒品ＭＤＭＡ所得財物共四萬九千元，亦應依毒品危害防制條例第十
    九條第一項之規定沒收，如全部或一部不能沒收時，應以其財產抵償之。另一萬
    六千一百元之現金及ＮＯＫＩＡ牌行動電話一支，雖係被告所有，然非被告犯罪
    所得之物，爰不另為沒收之諭知。
據上論結，應依刑事訴訟法第二百九十九條第一項前段，毒品危害防制條例第四條第
二項、第十八條第一項前段、第十九條第一項，刑法第十一條前段、第三十七條第二
項、第三十八條第一項第二款，判決如主文。
中      華      民      國    九十二    年      九      月     三十     日
                           臺灣高雄地方法院刑事第十二庭
                                 法  官    廖純卿
右正本證明與原本無異。
如不服本判決，應於判決送達後十日內，向本院提出上訴狀。
                                 書記官    劉企萍
中      華      民      國    九十二    年      十      月      七      日
附錄本案判決論罪科刑法條：
毒品危害防制條列第四條第二項。
毒品危害防制條例第四條
製造、運輸、販賣第一級毒品者，處死刑或無期徒刑；處無期徒刑者，得
併科新臺幣一千萬元以下罰金。
製造、運輸、販賣第二級毒品者，處無期徒刑或七年以上有期徒刑，得併
科新臺幣七百萬元以下罰金。
製造、運輸、販賣第三級毒品者，處五年以上有期徒刑，得併科新臺幣五
百萬元以下罰金。
製造、運輸、販賣第四級毒品者，處三年以上十年以下有期徒刑，得併科
新臺幣三百萬元以下罰金。
製造、運輸、販賣專供製造或施用毒品之器具者，處一年以上七年以下有
期徒刑，得併科新臺幣一百萬元以下罰金。
前五項之未遂犯罰之。


司法院資訊處製作；財團法人民間司法改革基金會備份。
